【裁判字號】    99,再簡抗,2
【裁判日期】    990531
【裁判案由】    拆屋還地
【裁判全文】
臺灣高雄地方法院民事裁定             99年度再簡抗字第2號
抗  告  人  乙○○
相  對  人  交通部台灣區○道○○○路局
法定代理人  甲○○
上列當事人間再審之訴事件，抗告人對於民國99年5 月3 日本院
99年度岡再簡更一字第1 號裁定，提起抗告，本院裁定如下：
    主    文
抗告駁回。
抗告程序費用新臺幣壹仟元由抗告人負擔。
    理    由
一、按當事人發現未經斟酌之證物或得使用該證物，且經斟酌可
    受較有利益之裁判者，得以再審之訴對於確定終局判決聲明
    不服，民事訴訟法第496 條第1 項第13款定有明文。該款所
    謂當事人發現未經斟酌之證物，係指前訴訟程序事實審之言
    詞辯論終結前已存在之證物，因當事人不知有此，致未經斟
    酌，現始知之者而言。如該證物係成立於判決之後，即不得
    謂為發見未經斟酌之證物，自難據為再審之事由。
二、抗告意旨略以：抗告人於本院岡山簡易庭93年度岡簡字第24
    6 號拆屋還地判決（下稱系爭確定判決）確定後，嗣於民國
    98年4 月20日向高雄縣岡山地政事務所就坐落高雄縣燕巢鄉
    ○○段216 地號土地（下稱系爭土地）申請複丈，該所於98
    年5 月15日之複丈結果為70.02 平方公尺，與91年間高雄縣
    岡山地政事務所之複丈結果99.53 平方公尺及系爭確定判決
    所採認之內政部土地測量局測量結果200.3 平方公尺不相同
    ，顯見該所之複丈結果與內政部土地測量局測量結果不同之
    情形，於系爭確定判決事實審言詞辯論終結前早已存在。是
    原審駁回抗告人之訴並非適法，為此提起抗告，請求廢棄原
    裁定等語。
三、經查：本院系爭確定判決於95年3 月7 日判決後，抗告人提
    起上訴，復於同年5 月16日撤回上訴確定。惟觀抗告人之民
    事再審狀所載，其於98年4 月20日向高雄縣岡山地政事務所
    就系爭土地申請複丈，該所98年5 月15日之複丈結果為70.0
    2 平方公尺，與該所91年間之複丈結果99.53 平方公尺及系
    爭確定判決所採認之內政部土地測量局測量結果200.3 平方
    公尺有異（土地測量局測得之上開面積係包含系爭土地及同
    段209 地號土地，抗告人誤為系爭土地之面積已有誤會），
    足見系爭確定判決所採之內政部土地測量局測量結果與高雄
    縣岡山地政事務所之測量結果均屬不同，可證系爭確定判決
    確定前測量結果即有不同，因認有發現未經斟酌之證物而符
    合民事訴訟法第496 條第1 項第13款規定之情形，為此提起
    再審等語。然查，抗告人所以提起本件再審，係以98年5 月
    15日高雄縣岡山地政事務所之複丈結果70.02 平方公尺為據
    ，足認其引用之新證物即為該複丈成果圖，惟上開複丈成果
    圖既非前確定判決言詞辯論前已經存在之證物，則依上開說
    明，原審認其據此提起再審顯無理由而予以駁回，應屬有據
    。
四、綜上所述，本件抗告人提起再審之訴為顯無理由，原法院為
    駁回之裁定，並無違誤，抗告意旨指摘原裁定不當，求予廢
    棄，並無理由，應予駁回。
五、據上論結，本件抗告為無理由，依民事訴訟法第436 條之1
    第3項 、第495 條之1 第1 項、第449 條第1 項、第78條，
    裁定如主文。
中    華    民    國    99    年    5     月    31    日
                  民事第一庭  審判長法  官  黃國川
                                    法  官  張茹棻
                                    法  官  林岳葳
以上正本係照原本作成。
本裁定不得再抗告。
中    華    民    國    99    年    6     月     1    日
                                    書記官  簡文清

司法院資訊處製作；財團法人民間司法改革基金會備份。
